* Nodos de bulk atados: 0 de pozo n -> VPWR, 1 de sustrato -> VSS.
*   magic no extrae los taps de este layout y los dejaba flotando;
*   la conexion si existe (el LVS de KLayout da 'match uniquely').
*   Quien detecta un tap que falte de verdad es el LVS, no esto.
* NGSPICE file created from RED_SUMA.ext - technology: gf180mcuD

.subckt RED_SUMA VSS VPWR
C0 VSS VSS 0.66676f
C1 VPWR VSS 0.66676f
.ends

